# 请教陈版：财会【 2017 】 30 号关于盘盈、盘亏的规定

提问人：跨度防护 时间：2018-01-14 09:22:19
以前关于存货盘盈的规定，系冲减管理费用；存货盘亏中“收发计量差错或管理不善导致的盘亏，计入管理费用”。但 2018 年 1 月 12日 会计司发布的“关于一般企业财务报表格式有关问题的解读”中说明“营业外收入”行项目，反映企业发生的营业利润以外的收益，主要包括债务重组利得、与企业日常活动无关的政府补助、盘盈利得、捐赠利得等。该项目应根据“营业外收入”科目的发生额分析填列。”，同时““营业外支出”行项目，反映企业发生的营业利润以外的支出，主要包括债务重组损失、公益性捐赠支出、非常损失、盘亏损失、非流动资产毁损报废损失等。该项目应根据“营业外支出”科目的发生额分析填列。”
请教陈版：现在存货盘盈盘亏是计入营业外收支吗？

回答人：chenyiwei
个人理解，这里计入营业外收支的“盘盈盘亏”主要是指非流动资产（如固定资产）的盘盈盘亏，以及因自然灾害等特殊原因导致的不能归责于管理人员和管理部门的存货盘盈盘亏。正常损溢还是体现在管理费用中。